ACORDAO-COMPLETO-2359954

ACÓRDÃO DE RELAÇÃO

ACÓRDÃO DE RELAÇÃO 4867/2019 ATA 23/2019 - SEGUNDA CÂMARA

Acórdão 4867/2019-TCU-Segunda Câmara
Os Ministros do Tribunal de Contas da União, reunidos em Sessão de 2ª Câmara, ACORDAM, por unanimidade, com fundamento nos arts. 1º, V, e 39, I, da Lei nº  8.443, de 1992, c/c os arts. 1º, VIII, 143, II, 259, I, e 260, § 5º, do Regimento Interno do TCU, aprovado pela Resolução nº 246, de 2011, e art. 7º da Resolução TCU nº 206, de 2007, em considerar prejudicadas, por perda de objeto, as apreciações da legalidade, para fins de registro, dos atos de admissão de pessoal relacionados no item 1.1 deste Acórdão, diante da cessação dos efeitos financeiros dos respectivos atos a partir do desligamento dos servidores, de acordo com os pareceres emitidos nos autos:
1. Processo TC-Processo 010.625/2019-4 (ATOS DE ADMISSÃO) 
	1.1. Interessados: Marcos Alexandre Borges (CPF XXX.665.729-XX) ; Maria Irone de Andrade (CPF XXX.661.341-XX) ; Maria de Fatima Pereira Vieira (CPF XXX.719.232-XX) ; Maria do Livramento da Costa do Rêgo (CPF XXX.805.273-XX) ; Marques Leandro Pereira da Silva (CPF XXX.632.003-XX) ; Marquiza Castro de Almeida (CPF XXX.683.182-XX) ; Mateus Gomes da Silva (CPF XXX.903.622-XX) ; Mauricio Braga Thomaz (CPF XXX.865.602-XX) ; Maycon Passos Serra (CPF XXX.055.232-XX) ; Maycon Silva Strickler (CPF XXX.870.052-XX) ; Miriam Aline Coelho Rosa da Silva (CPF XXX.717.132-XX) ; Moyses Halley D'Gilfa Oliveira Maciel (CPF XXX.742.382-XX) ; Naiza Rebelo Menezes (CPF XXX.516.102-XX) ; Nathalia Oliveira da Silva (CPF XXX.313.832-XX) ; Neila de Oliveira Gloria Marcelino (CPF XXX.421.532-XX) ; Paulo Adriano Brito Oliveira (CPF XXX.606.422-XX) ; Paulo Alves Moreira (CPF XXX.736.717-XX) ; Paulo Roberto dos Santos (CPF XXX.550.590-XX) ; Rafael Ponciano Duarte (CPF XXX.918.491-XX) e Rafaela Moraes de Aquino (CPF XXX.028.642-XX) .
	1.2. Entidade: Instituto Federal de Educação, Ciência e Tecnologia de Roraima – IFRR.
	1.3. Relator: Ministro-Substituto André Luís de Carvalho.
	1.4. Representante do Ministério Público: Procurador Rodrigo Medeiros de Lima.
	1.5. Unidade Técnica: Secretaria de Fiscalização de Pessoal (Sefip) .
	1.6. Representação legal: não há.
	1.7. Determinações/Recomendações/Orientações: não há.

Segunda Câmara

Instituto Federal de Educação, Ciência e Tecnologia de Roraima - IFRR.

Marcos Alexandre Borges (CPF XXX.665.729-XX); Maria Irone de Andrade (CPF XXX.661.341-XX); Maria de Fatima Pereira Vieira (CPF XXX.719.232-XX); Maria do Livramento da Costa do Rêgo (CPF XXX.805.273-XX); Marques Leandro Pereira da Silva (CPF XXX.632.003-XX); Marquiza Castro de Almeida (CPF XXX.683.182-XX); Mateus Gomes da Silva (CPF XXX.903.622-XX); Mauricio Braga Thomaz (CPF XXX.865.602-XX); Maycon Passos Serra (CPF XXX.055.232-XX); Maycon Silva Strickler (CPF XXX.870.052-XX); Miriam Aline Coelho Rosa da Silva (CPF XXX.717.132-XX); Moyses Halley D'Gilfa Oliveira Maciel (CPF XXX.742.382-XX); Naiza Rebelo Menezes (CPF XXX.516.102-XX); Nathalia Oliveira da Silva (CPF XXX.313.832-XX); Neila de Oliveira Gloria Marcelino (CPF XXX.421.532-XX); Paulo Adriano Brito Oliveira (CPF XXX.606.422-XX); Paulo Alves Moreira (CPF XXX.736.717-XX); Paulo Roberto dos Santos (CPF XXX.550.590-XX); Rafael Ponciano Duarte (CPF XXX.918.491-XX) e Rafaela Moraes de Aquino (CPF XXX.028.642-XX).

ANDRÉ DE CARVALHO

não há.

Procurador Rodrigo Medeiros de Lima.

ATOS DE ADMISSÃO (ADS)

Secretaria de Fiscalização de Pessoal (Sefip).